pt-BR: Reposição peças disponibilidade: Peças de reposição para almofadas de bochecha disponíveis; Peças de reposição para viseira disponíveis; Peças de reposição para forro disponíveis; Não especificado; Peças de reposição para ventilação disponíveis; Peças de reposição para pala/viseira superior disponíveis; Outro
ja: 交換部品の供給状況: チークパッドの交換部品あり; フェイスシールドの交換部品あり; ライナーの交換部品あり; 未指定; ベント部品の交換部品あり; バイザー/ピークの交換部品あり; その他
nb: Tilgjengelighet for reservedeler: Erstatning for kinnputer tilgjengelig; Erstatning for visir tilgjengelig; Erstatning for fôr tilgjengelig; Ikke spesifisert; Erstatning for ventildeler tilgjengelig; Erstatning for visir/skjerm tilgjengelig; Annet
pl: Dostępność części zamiennych: Dostępne wymienne poduszki policzkowe; Dostępne wymienne wizjery; Dostępna wymienna wyściółka; Nie określono; Dostępne wymienne elementy wentylacji; Dostępne wymienne daszki/wizjery; Inne
sv: Tillgänglighet av reservdelar: Ersättningsdelar för kindkuddar tillgängliga; Ersättningsvisir tillgängliga; Ersättningsfoder tillgängligt; Inte angivet; Ersättningsdelar för ventilation tillgängliga; Ersättningsskärmar/visir tillgängliga; Annat
ko: 교체 부품 제공 여부: 볼 패드 교체 가능; 페이스 실드 교체 가능; 라이너 교체 가능; 지정되지 않음; 통풍구 부품 교체 가능; 바이저/피크 교체 가능; 기타
sk-SK: Dostupnosť náhradných dielov: K dispozícii sú náhradné lícne vypchávky; K dispozícii sú náhradné tvárové štíty; K dispozícii sú náhradné vložky; Nešpecifikované; K dispozícii sú náhradné diely na vetranie; K dispozícii sú náhradné štíty/šilty; Iné
zh-TW: 替換零件的可用性: 可提供替換用頰墊; 可提供替換用面罩; 可提供替換用內襯; 未指定; 可提供替換用通風零件; 可提供替換用遮陽板/帽簷; 其他
el: Διαθεσιμότητα ανταλλακτικών: Διατίθενται ανταλλακτικά μαξιλαράκια μάγουλων; Διατίθενται ανταλλακτικά ασπίδας προσώπου; Διατίθενται ανταλλακτικά επένδυσης; Δεν καθορίζεται; Διατίθενται ανταλλακτικά εξαρτημάτων εξαερισμού; Διατίθενται ανταλλακτικά ζελατίνας/γείσου; Άλλο
hu: Cserealkatrészek rendelkezésre állása: Cserélhető arcpárnák elérhetők; Cserélhető arcvédők elérhetők; Cserélhető bélések elérhetők; Nincs megadva; Cserélhető szellőzőalkatrészek elérhetők; Cserélhető napellenzők / sildek elérhetők; Egyéb
nl: Vervangingsonderdelen beschikbaarheid: Vervangende wangkussens verkrijgbaar; Vervangende vizieren verkrijgbaar; Vervangende voeringen verkrijgbaar; Niet gespecificeerd; Vervangende ventilatieonderdelen verkrijgbaar; Vervangende vizieren/kleppen verkrijgbaar; Overig
it: Disponibilità pezzi di ricambio: Ricambi per guanciali disponibili; Ricambi per visiera disponibili; Ricambi per imbottitura interna disponibili; Non specificato; Ricambi per prese d'aria disponibili; Ricambi per aletta parasole/visiera disponibili; Altro
es: Disponibilidad de repuestos: Repuestos de almohadillas para mejillas disponibles; Repuestos de protector facial disponibles; Repuestos de forro disponibles; No especificado; Repuestos de piezas de ventilación disponibles; Repuestos de visor/visera disponibles; Otro
de: Verfügbarkeit von Ersatzteilen: Ersatz-Wangenpolster erhältlich; Ersatz-Visiere erhältlich; Ersatz-Innenfutter erhältlich; Nicht angegeben; Ersatz-Lüftungsteile erhältlich; Ersatz-Visiere/-Schirme erhältlich; Sonstiges
en: Replacement parts availability: Cheek pads replacements available; Face shield replacements available; Liner replacements available; Not specified; Vent parts replacements available; Visor/peak replacements available; Other
tr: Yedek parça stok durumu: Yedek yanak pedleri mevcut; Yedek yüz siperliği mevcut; Yedek iç astarlar mevcut; Belirtilmemiş; Yedek havalandırma parçaları mevcut; Yedek vizör/güneşlik mevcut; Diğer
da: Tilgængelighed af reservedele: Udskiftelige kindpuder tilgængelige; Udskifteligt visir tilgængeligt; Udskiftelig foring tilgængelig; Ikke angivet; Udskiftelige ventilationsdele tilgængelige; Udskifteligt visir/skygge tilgængeligt; Andet
cs: Dostupnost náhradních dílů: Dostupné náhradní lícnice; Dostupná náhradní ochranná skla; Dostupné náhradní výstelky; Nespecifikováno; Dostupné náhradní větrací díly; Dostupné náhradní kšilty / sluneční štítky; Jiné
pt-PT: Disponibilidade de peças de substituição: Substituições de almofadas de bochecha disponíveis; Substituições de protetor facial disponíveis; Substituições de forro disponíveis; Não especificado; Substituições de peças de ventilação disponíveis; Substituições de viseira/pala disponíveis; Outra
sl-SI: Razpoložljivost nadomestnih delov: Na voljo nadomestne blazinice za lica; Na voljo nadomestni vizirji za obraz; Na voljo nadomestne podloge; Ni določeno; Na voljo nadomestni zračniki; Na voljo nadomestni vizirji/senčniki; Drugo
fi: Varaosien saatavuus: Poskipalojen varaosia saatavilla; Kasvosuojan varaosia saatavilla; Vuorin varaosia saatavilla; Ei määritetty; Tuuletusosien varaosia saatavilla; Visiirin/lipan varaosia saatavilla; Muu
lt-LT: Pakaitinių dalių prieinamumas: Galima pakeisti skruostų pagalvėles; Galima pakeisti veido skydelį; Galima pakeisti pamušalą; Nenurodyta; Galima pakeisti ventiliacijos dalis; Galima pakeisti snapelį / skydelį; Kita
ru: Наличие сменных деталей: Доступны сменные щечные накладки; Доступны сменные лицевые щитки; Доступны сменные подкладки; Не указано; Доступны сменные детали вентиляции; Доступны сменные козырьки/визоры; Другое
th: ความพร้อมของอะไหล่: มีนวมแก้มเปลี่ยนให้; มีชิลด์หน้าเปลี่ยนให้; มีซับในเปลี่ยนให้; ไม่ได้ระบุ; มีชิ้นส่วนช่องระบายอากาศเปลี่ยนให้; มีที่บังแดด/หมวกแก๊ปเปลี่ยนให้; อื่นๆ
fr: Disponibilité des pièces de rechange: Coussinets de joues de rechange disponibles; Écrans faciaux de rechange disponibles; Doublures de rechange disponibles; Non spécifié; Pièces de ventilation de rechange disponibles; Visières/casquettes de rechange disponibles; Autre
vi: Khả năng cung cấp phụ tùng thay thế: Có sẵn đệm má thay thế; Có sẵn kính bảo hộ thay thế; Có sẵn lớp lót thay thế; Không xác định; Có sẵn phụ tùng thông gió thay thế; Có sẵn kính che mặt/vành mũ thay thế; Khác
hr-HR: Dostupnost rezervnih dijelova: Dostupni zamjenski jastučići za obraze; Dostupni zamjenski viziri za lice; Dostupni zamjenski ulošci; Nije navedeno; Dostupni zamjenski dijelovi za ventilaciju; Dostupni zamjenski viziri/sjenila; Ostalo
bg-BG: Наличност на резервни части: Налични резервни подложки за скули; Налични резервни предпазители за лице; Налични резервни подплати; Не е посочено; Налични резервни части за вентилация; Налични резервни козирки/визьори; Други
zh-CN: 替换件供应情况: 提供替换脸颊垫; 提供替换面罩; 提供替换内衬; 未指定; 提供替换通风口零件; 提供替换遮阳板/帽檐; 其他
ro-RO: Disponibilitatea piesei de schimb: Bureți de obraji de schimb disponibili; Viziere de schimb disponibile; Căptușeli de schimb disponibile; Nespecificat; Piese de aerisire de schimb disponibile; Cozoroace/viziere de schimb disponibile; Altele